臺灣臺中地方法院刑事判決　94年度訴字第2240號
公　訴　人　臺灣臺中地方法院檢察署檢察官
被　　　告　乙○○
指定辯護人　本院公設辯護人甲○○
上列被告因違反槍砲彈藥刀械管制條例案件，經檢察官提起公訴
（九十四年度偵字第四一九號），及移送併辦（臺灣桃園地方法
院檢察署九十四年度偵字第一一三一三號），本院判決如下：
    主    文
乙○○未經許可，販賣槍砲之主要組成零件，處有期徒刑壹年拾
月。扣案之空氣槍槍管壹枝沒收。
    犯罪事實
一、乙○○係設於臺中縣大里市○○路○段七○二號之九「糧欣
　　國際有限公司」（原址為臺中縣大里市○○路三九五號九樓
  　）之實際負責人（名義上負責人則為乙○○之女友丙○○，
    業經臺灣桃園地方法院檢察署檢察官以九十三年度偵字第一
    九二九四號不起訴處分），從事玩具槍批發業。其明知美國
    CROSMAN廠所製造之一○七七型空氣槍，在國外為狩獵用，
    槍口初速八五六英尺/秒，極可能具有殺傷力，其槍管亦極
    有可能屬於槍砲彈藥刀械管制條例之槍枝主要組成零件，不
    得販賣、運輸，竟自民國（下同）九十二年四月間起，利用
    電腦網際網路，在雅虎奇摩拍賣網站上註冊後（帳號Ｚ00
    00000000），於拍賣網站上陸續刊登「美國射擊狩
    獵比賽用長槍」、「競技槍……CH2000 by Crosman」、「
    美國射擊狩獵比賽用長槍，槍身原木材質，全金屬槍管槍機
    ，空氣槍動力，可使用CO2小鋼瓶，讓它表現更有活力，這
    把槍是CO2空氣槍有來福線，使用鉛彈，完全使用CO2壓縮拉
    一打一，子彈0.177〝有平頭、圓頭、尖頭三種所謂的喇叭
    彈，槍口初速000-0000英尺/秒，重量6.25- 7.1磅，總長度
    約40〞，在國外是狩獵用……」、「槍身原木材質，全金屬
    槍管槍機，CO2動力，讓它表現更有活力，這把槍是CO2槍，
    有線，完全使用彈頰（應為「彈匣」之誤）式，子彈0.177
    〝有平頭、圓頭、尖頭三種，槍口初速856-英尺/秒，在國
    外是狩獵用……」等文字訊息及「美國CROSMAN廠商」等所
    製造之空氣長槍照片，供不特定人上網瀏覽出價競標。待名
    為「陳尚仁」（正確姓名年籍不詳）之人以新臺幣（下同）
    三萬五千元得標表示願購買後，乙○○即於網路上與「陳尚
    仁」達成買賣之合意，並向「陳尚仁」表示進口以後再交貨
    。嗣乙○○即於九十三年八月下旬，意圖營利，未經主管機
    關許可，以折合新臺幣約一萬元之代價，在丙○○協助下，
    以網路方式向美國「PYRAMYD AIR GUN MALL」公司購入美國
    CROSMAN廠所製造之一○七七型空氣槍一枝、鉛彈二千三百
    二十顆等物，並刻意將前述進口貨物分為二批，第一批為前
    述空氣槍之主要組成零件槍管一枝、鉛彈二千三百二十顆；
    第二批為同一枝空氣槍之槍托一個、彈匣一個及鉛彈空盒十
    個，收貨人均為「糧欣國際有限公司」，貨物名稱均載為「
    玩具零件」，均委託美商優比速（起訴書誤為優速比）國際
    股份有限公司臺灣分公司（以下簡稱UPS公司）輸入臺灣並
    辦理報關事宜。嗣於九十三年九月十二日二十三時二十分許
    ，第一批即槍管一枝及鉛彈二千三百二十顆等物進入桃園中
    正機場通關時，遭內政部警政署航空警察局安檢隊員警以Ｘ
    光攝影機器檢驗查獲，並扣得前述槍管及鉛彈。安檢隊員警
    因此要求UPS公司過濾有無收貨人、地址相同之貨物，UPS公
    司遂於同年月十四日上午十一時五十五分許發現該第二批貨
    物，通知安檢隊員警查獲，而扣得槍托一個、彈匣一個及鉛
    彈空盒十個等物。經內政部鑑驗結果，認其中槍管一枝屬於
    槍砲彈藥刀械管制條例所管制之槍枝主要組成零件（其餘之
    槍托、彈匣等則非屬管制槍砲、主要組成零件，鉛彈非屬該
    條例管制之子彈）。
二、案經臺中市警察局移送臺灣臺中地方法院檢察署檢察官偵查
    起訴及臺灣桃園地方法院檢察署檢察官自動檢舉移送本院併
    案審理。
    理    由
一、訊據被告乙○○固坦承與女友丙○○共同經營糧欣公司，在
    奇摩網站上之出售槍枝之文章為其所刊登，與丙○○共同決
    定進口空氣槍事宜等情，惟否認具有運輸、販賣槍枝主要構
    成零件之故意，辯稱：「當初我有拿槍枝原文說明去找過保
    安組的潘先生，潘先生說只有原文書，無法判定該槍枝有無
    殺傷力，要以實物作測試，我就這樣告訴丙○○，然後我們
    就去進口長槍。我們是進口一整枝長槍，沒有拆開的。我不
    知道該槍枝有無殺傷力，是警政署說要檢測。網站上的資料
    是進口前就已經刊登上去的。因為不確定是否合法，所以當
    時是決定進口後再交貨。那都是打BB彈的，只是材質不一樣
    。我有告訴買家，槍枝不知道是否合法，要鑑定完屬於合法
    ，才可以賣給買家，買家也同意。」云云。惟查：
（一）被告於奇摩拍賣網站上刊登之中文廣告明確記載「美國射
      擊狩獵比賽用長槍」、「競技槍……CH2000 by Crosman
      」、「美國射擊狩獵比賽用長槍，槍身原木材質，全金屬
      槍管槍機，空氣槍動力，可使用CO2小鋼瓶，讓它表現更
      有活力，這把槍是CO2空氣槍有來福線，使用鉛彈，完全
      使用CO2壓縮拉一打一，子彈0.177〝有平頭、圓頭、尖頭
      三種所謂的喇叭彈，槍口初速000-0000英尺/秒，重量
      6.25 -7.1磅，總長度約40〞，在國外是狩獵用……」、
      「槍身原木材質，全金屬槍管槍機，CO2動力，讓它表現
      更有活力，這把槍是CO2槍，有線，完全使用彈頰（應為
      「彈匣」之誤）式，子彈0.177〝有平頭、圓頭、尖頭三
      種，槍口初速856-英尺/秒，在國外是狩獵用……」等語
      ，英文資料亦明確記載「CROSMAN 1077W by Crosman」槍
      口初速為每秒625英尺等語，有被告在奇摩拍賣網站上刊
      登之中文廣告資料及美國「PYRAMYD AIR GUN MALL」公司
      網站上關於「CROSMAN 1077W by Crosman」之介紹資料、
      「糧欣國際有限公司」於網路上與有意購買者之問答資料
      等附於臺中市警察局刑案偵查卷宗第二一頁至四四頁可稽
      。
（二）經本院傳訊證人即內政部警政署保安組專員丁○○結果，
      丁○○明確證稱：「一般業者如想進口狩獵用空氣長槍，
      一般情形，申請也不會許可。但空氣槍涵蓋範圍很廣。如
      果是狩獵用的，應該是有列管。我們的規範是每平方公分
      有二十焦耳，才會認定是有殺傷力，才是列管的空氣槍。
      如果還不知道有無殺傷力，業者想要進口，應該要附型錄
      、規格、子彈初速、口徑等書面資料，這些資料可以先讓
      我們試算動能。想要進口要先向警政署保安組申請。除非
      他有把握是玩具槍。我對於糧欣國際有限公司沒有印象…
      …打電話來的人滿多的。我們不會去問對方的身分……只
      要是供槍枝使用的槍管，沒有申請的話，進口就會觸法。
      本案系爭槍管……要申請進口的話，這是空氣槍槍管，當
      然要先申請。……（檢察官提示臺中市警局卷，二五頁、
      三一頁網站資料，問：這二頁文件，有沒有人拿給你看過
      ？請你幫忙判斷是否可以進口？）我常常上這類網站。如
      果有人問我，我一定會馬上明確告訴他這枝槍枝是列管的
      ，因為上面資料載明槍口初速每秒六○○英尺，明確有殺
      傷力。如果在每秒三○○英尺以下，才會比較有爭執。如
      果網路上有看到這方面的買賣，我們一定會請同仁去查。
      ……剛才提示的原文及中文說明……英文資料是寫每秒六
      二五英尺、中文資料已經到每秒八五六英尺以上，這顯然
      是列管槍枝。……我國國內槍枝管制較嚴格，也許在國外
      是許可，但在國內是管制的。有些人看到國外可以買賣，
      就會想進口，如果要申請，就必須提供我剛才說的文件。
      如果我們初步書面審核有疑義，我們會先許可他們進口一
      枝，再送刑事警察局鑑定，如果超過標準就會退件。上面
      說的先許可進口一枝的作業流程為：一般來申請的人，要
      檢附上述文件給我們書面審核。然後我們會核發『貨品進
      口同意書』，寫同意什麼物品，報關前就檢附，如果沒有
      附，海關不會放行。這種情形其實很少。因為如果初步書
      面審核不合規定，就會退件。如果有爭議，提貨後會先送
      我們這裡，我們再送刑事警察局鑑定。而且海關也會通知
      我們貨品何時領走。……印象中沒有叫乙○○的人拿資料
      來找我問過。如果有的話，原則上拿原文資料來時，我們
      會希望他附中文譯文。如果要先進口一枝來給我們鑑驗，
      還是要先申請。我們的認知是槍枝沒有通過申請，是不能
      進口的。我們應該會說要申請或是說要按照程序申請。一
      定要有許可後才能進口，我應該會跟來人說明。……問槍
      枝進口的人蠻多的，我應該也是會照上述的方式回答。…
      …有殺傷力的槍枝是每平方公分二○焦耳以上。以此換算
      ，槍口初速應該在三○○英尺以上，但空氣槍是以CO2（
      二氧化碳）、彈簧等來判斷，並非絕對的。因為涉及槍管
      口徑、子彈重量等因素。……刑事警察局的鑑驗書會寫，
      該槍管適用什麼型號的槍枝，我們會去查，看是否原本就
      是我們管制的槍枝。如果不是，只適用在非管制槍枝，那
      該槍管也不是管制物品。刑事警察局會比對，槍管不一定
      只適用一種槍枝，目的是避免槍枝化整為零。只要初速是
      三○○以下，且沒有可適用的列管槍枝，我們就會認定為
      是非列管的槍管。如果被告是拿這份文件（指卷附網路上
      刊登之槍枝資料）來，我會告訴他這是管制的，一定不能
      進口。」等語。
（三）前述槍枝之中、英文資料既為被告所刊登，被告對於其所
      進口空氣長槍之槍口初速達每秒六二五英尺或八五六英尺
      顯係明知，故被告對於該槍屬於管制物品一節應係明知，
      至少亦具有不確定故意。故被告所辯，並非可採。
（四）對於該槍管如何訂購及如何查獲之經過，業據證人即「糧
      欣國際有限公司」名義負責人丙○○、證人即中正機場航
      空警察局安檢隊三組之安檢員戊○○二人在庭證述甚明。
（五）此外復有扣案之槍管一枝可證，而該槍管係屬內政部八十
      六年十一月二十四日臺（八六）內警字第八六七○六八三
      號公告之槍砲彈藥主要組成零件一節，有內政部警政署刑
      事警察局九十三年十月二十日刑鑑字第○九三○一九四二
      八三號槍彈鑑定書影本、內政部九十三年十二月二十八日
      內授警字第○九三○○七七四七○號函、內政部九十四年
      六月七日內授警字第○九四○一○○七三二號函等在卷可
      稽（附於九十四年度偵字第四一九號卷第二二至三四頁）
      。並有臺中縣政府營利事業登記證影本一紙、美商優比速
      國際股份有限公司臺灣分公司（九三）優安字第一○二六
      號回函一紙、臺北關稅局扣押貨物、運輸工具收據及搜索
      筆錄二紙（以上附於臺中市警察局刑案偵查卷宗第十五至
      十九頁）、財政部臺北關稅局函影本二件、Ｘ光檢查儀注
      檢貨物報告表影本二紙、進口報單影本二紙、「糧欣國際
      有限公司」委任UPS公司代為報關之委任書影本二紙、查
      扣照片二一張等（以上附於臺灣桃園地方法院檢察署九十
      四年度偵字第一一三一三號卷）附卷可參，事證明確，被
      告乙○○犯行洵堪認定。
二、查槍械（包括零件）係屬行政院公告之管制物品項目之甲類
    ，被告乙○○未經許可而進口管制之槍砲主要組成零件之槍
    管來臺，係一行為觸犯槍砲彈藥刀械管制條例第十三條第一
    項之運輸槍砲主要組成零件罪及違反懲治走私條例第二條第
    一項之私運管制物品進口罪，另被告乙○○已與購買之人達
    成買賣之合意，且業以營利之意圖販入槍砲主要組成零件，
    核係犯槍砲彈藥刀械管制條例第十三條第一項之販賣槍砲主
    要組成零件罪，其運輸及販賣槍砲主要組成零件罪之間，有
    方法結果之牽連關係，為牽連犯，均應依刑法第五十五條之
    規定，從一重之販賣槍砲主要組成零件罪處斷。公訴人雖未
    論及被告違反懲治走私條例第二條第一項部分，惟既與已起
    訴部分具有前述想像競合犯之裁判上一罪關係，本院自得併
    予審酌。臺灣桃園地方法院檢察署檢察官移送併辦部分，與
    已起訴部分為同一事實，附此敘明。次查本罪之最輕本刑為
    三年以上有期徒刑，被告並無其餘刑事前科，又僅輸入一枝
    槍管，客觀上顯有情輕而法重之情形，即予宣告法定最低度
    刑，仍嫌過重，爰依刑法第五十九條之規定，酌量減輕其刑
    。爰審酌被告犯罪之動機、目的、手段，犯罪所生之危害、
    犯罪後之態度等一切情狀，量處如主文所示之刑。扣案之空
    氣槍槍管一枝，為違禁物，應依法宣告沒收。
據上論斷，應依刑事訴訟法第二百九十九條第一項前段，槍砲彈
藥刀械管制條例第十三條第一項，懲治走私條例第二條第一項，
刑法第十一條前段、第五十五條、第五十九條、第三十八條第一
項第一款，判決如主文。
中　　華　　民　　國　　94　　年　　12　　月　　30　　日
                  刑事第六庭    審判長法　官　簡源希
                                      法　官　戴博誠
                                      法　官　林念祖
以上正本證明與原本無異。
如不服本判決，應於送達後十日內向本院提出上訴狀（須附繕本
），上訴於臺灣高等法院臺中分院。
                                      書記官　謝明倫
中　　華　　民　　國　　94　　年　　12　　月　　30　　日
附錄論罪科刑法條
槍砲彈藥刀械管制條例第十三條第一項：
未經許可，製造、販賣或運輸槍砲、彈藥之主要組成零件者，處
三年以上十年以下有期徒刑，併科新臺幣七百萬元以下罰金。
懲治走私條例第二條第一項
私運管制物品進口、出口逾公告數額者，處七年以下有期徒刑，
得併科新臺幣三百萬元以下罰金。
